【裁判字號】    89,親,16
【裁判日期】    891218
【裁判案由】    否認子女之訴
【裁判全文】
臺灣嘉義地方法院民事判決  八十九年度親字第一六號
    原      告  丙○○
    被      告  甲○○
    兼右一人    乙○○
    法定代理人
右當事人間否認子女事件，本院判決如左：
    主      文
確認被告甲○○非被告乙○○與原告丙○○之婚生女。
訴訟費用由被告共同負擔。
    事      實
甲、原告方面：
  一、聲明：如主文所示。
  二、陳述：
      （一）原告與被告乙○○本是夫妻，因感情不睦，雙方乃協議離婚，並已辦妥
            離婚登記，嗣原告於八十九年四月二十五日分娩產下一女嬰即被告黃靜
            媛，雖因民法第一千零六十二條第一項及第一千零六十三條第一項之規
            定，受推定為原告與被告乙○○之婚生子，然原告與被告乙○○自八十
            五年間起即無同居之事實，是甲○○顯然並非原告與被告乙○○受胎所
            生，為使血緣關係不生紊亂，爰依法訴請判決如訴之聲明。
      （二）再者，為昭公信，爰請均願指定鑑定機關進行被告間血緣鑑定，俾明翔
            實。惟為免被告乙○○不願配合，導致訴訟之延滯，經查訴外人張繼賢
            ，係被告甲○○之生父，是特爰請鈞院函令訴外人張繼賢協同配合進行
            親子血緣ＤＮＡ鑑定，若其與被告甲○○鑑定比對相符，亦可證明渠等
            二人間之父子關係，亦即確認被告甲○○與乙○○間並無親子血緣關係
            存在。
  三、證據：提出離婚協議書影本、出生證明書影本、存證信函影本各乙份及戶籍謄
      本二件為證。
乙、被告方面：
  一、聲明：同意原告之請求。
  二、陳述：小孩確實不是我與原告所生。
丙、本院依職權傳訊證人張繼賢，並囑託財團法人長庚紀念醫院高雄分院鑑定血緣關
    係。
    理      由
一、本件原告起訴主張伊與被告乙○○於八十三年七月五日結為夫妻，嗣於八十八年
    十一月二十五日協議離婚，並向戶政機關辦妥離婚登記手續。被告甲○○係在八
    十九年四月二十五日出生，回溯一百八十一日至三百零二日止之受胎期間，伊與
    被告乙○○之婚姻關係尚在存續中，但被告甲○○確係伊與訴外人張繼賢所生，
    爰依民法第一千零六十三條第二項起訴請求確認被告甲○○非原告與被告乙○○
    所生之女。
二、按從子女出生日回溯第一百八十一日起至三百零二日止為受胎期間；妻受胎係在
    婚姻關係存續中者，推定其所生子女為婚生子女。前項推定，如夫妻之一方能證
    明妻非自夫受胎者，得提起否認之訴。但應於知悉子女出生之日起，一年內為之
    。民法第一千零六十二條第一項、第一千零六十三條分別定有明文。本件原告與
    被告乙○○係在八十三年七月五日結婚，八十八年十一月二十五日協議離婚，而
    被告甲○○係在八十九年四月二十五日出生，回溯一百八十一日起至三百零二日
    止之受胎期間，原告與被告乙○○之婚姻關係尚在存續中，有戶籍謄本二份可稽
    ，故被告甲○○依法應推定為係原告與被告乙○○婚生女。然查，經高雄長庚紀
    念醫院鑑定血緣關係結果，被告甲○○與訴外人張繼賢之父子關係確定率為99.0
    000000%,因而張繼賢是甲○○的親生父親，這個假設由此次測試上可以證實，有
    高雄長庚紀念醫院親子鑑定報告乙紙為證，證人張繼賢亦到庭證稱被告甲○○確
    係伊與原告所生等語，被告乙○○對此亦不加爭執，故原告主張之上開事實可堪
    信為真實。
三、被告甲○○係八十九年四月二十五日出生，原告於知悉子女出生一年內，提起本
    件訴訟，揆諸前開法條之規定，原告之請求於法洵屬有據，應予准許。
四、據上論結，本件原告之訴為有理由，依民事訴訟法第七十八條、第八十五條第一
    項前段判決如主文。
中      華      民      國    八十九    年      十二    月      十八    日
~B臺灣嘉義地方法院民事第一庭
~B    法  官  曾文欣
右正本係照原本作成
如對本判決上訴須於判決送達後廿日內向本院提出上訴狀
中      華      民     國    八十九     年     十二     月     十八     日
~B    書記官  鄭翔元


司法院資訊處製作；財團法人民間司法改革基金會備份。
